臺灣高雄地方法院刑事判決　　　　　　　96年度訴字第4238號
公　訴　人　臺灣高雄地方法院檢察署檢察官
被　　　告　乙○○
　　　　　　　　　　（在臺灣高雄第二監獄受刑中）
上列被告因違反毒品危害防制條例案件，經檢察官提起公訴（96
年度毒偵字第8245號），嗣因被告就被訴事實為有罪之陳述，經
本院告知簡式審判程序意旨，並聽取公訴人及被告之意見後，本
院合議庭裁定由受命法官獨任依簡式審判程序審理，判決如下：
    主  文
乙○○施用第一級毒品，累犯，處有期徒刑玖月，減為有期徒刑
肆月又拾伍日，如易科罰金，以新臺幣壹仟元折算壹日。扣案之
第一級毒品海洛因壹包（檢驗前淨重零點貳貳公克、檢驗後淨重
零點壹捌伍公克）沒收銷燬。
    事  實
一、乙○○前於民國89年間因施用毒品案件，經本院以89年度毒
    聲字第4506號裁定送觀察、勒戒後，認有繼續施用毒品傾向
    ，再經本院以89年度毒聲字第4944號裁定令入戒治處所施以
    強制戒治，於戒治期間表現良好，經本院以89年度毒聲字第
    8687號裁定停止戒治，所餘戒治期間並付保護管束，嗣於90
    年6 月26日執行完畢，並經臺灣高雄地方法院檢察署檢察官
    於90年7 月3 日以90年度戒毒偵字第761 號為不起訴處分確
    定。嗣於前開觀察、勒戒及強制戒治執行完畢後5 年內，先
    基於施用第一級毒品海洛因之犯意，於92年3 月24日在高雄
    市○○區○○街12號住處施用第一級毒品海洛因，又基於施
    用第一級毒品海洛因之概括犯意，自94年2 月初某日起至同
    年4 月6 日某時止，在上址施用第一級毒品海洛因多次，並
    先後經本院以92年度訴字第1344號、94年度訴字第1205號判
    決判處有期徒刑8 月、1 月確定，分別於93年11月1 日、95
    年9 月8 日執行完畢。詎仍不知戒絕毒癮，明知海洛因係毒
    品危害防制條例第2 條第2 項第1 款所明定之第一級毒品，
    不得持有及施用，竟基於施用第一級毒品海洛因之犯意，於
    96年3 月27日22時許，在高雄市○○區○○街12號住處，以
    將第一級毒品海洛因摻水置入注射針筒內施打身體之方式，
    施用第一級毒品海洛因1 次，嗣於96年3 月28日11時許，因
    形跡可疑，為警在高雄市○○區○○路與民族路口盤查查獲
    ，並扣得乙○○所有供施用之第一級毒品海洛因1 包（檢驗
    前淨重0.22公克、檢驗後淨重0.185 公克），且經其同意採
    集尿液送驗，檢驗結果呈海洛因代謝物嗎啡陽性反應，始悉
    上情。
二、案經高雄市政府警察局苓雅分局報請臺灣高雄地方法院檢察
    署檢察官偵查起訴。
    理  由
一、按本件被告乙○○所犯係死刑、無期徒刑、最輕本刑為3 年
    以上有期徒刑以外之罪，其於準備程序就前揭被訴事實為有
    罪之陳述，經受命法官告知簡式審判程序之旨，並聽取其與
    公訴人之意見後，本院認無不得或不宜改依簡式審判程序進
    行之處，爰依刑事訴訟法第273 條之1 第1 項、第284 條之
    1 ，裁定本件由受命法官獨任進行簡式審判程序，合先敘明
    。
二、上開犯罪事實，業經被告乙○○於警詢、偵查及本院審理時
    坦承不諱，且被告為警查獲後，於96年3 月28日12時25分許
    所採集之尿液，經送驗結果，呈嗎啡陽性反應，此有高雄市
    立凱旋醫院96年4 月10日轉碼編號A00000000 號濫用藥物尿
    液檢驗報告、高雄市政府警察局苓雅分局嫌疑人尿液採證代
    碼對照表各1 份附卷可稽。扣案之疑似海洛因粉末1 包，經
    送請上開醫院鑑定結果，確為第一級毒品海洛因（檢驗前淨
    重0.22公克、檢驗後淨重0.185 公克），此有上開醫院96年
    6 月5 日高市凱醫驗字第4209號濫用藥物成品檢驗鑑定書1
    紙在卷可憑。是被告上揭出於任意性之自白與事實相符，應
    堪採為被告有罪之證據，則被告施用第一級毒品海洛因1 次
    之犯行，堪以認定。
三、被告乙○○前因施用毒品案件，經本院以89年度毒聲字第45
    06號裁定送觀察、勒戒後，認有繼續施用毒品傾向，再經本
    院以89年度毒聲字第4944號裁定令入戒治處所施以強制戒治
    ，於戒治期間表現良好，經本院以89年度毒聲字第8687號裁
    定停止戒治，所餘戒治期間並付保護管束，嗣於90年6 月26
    日執行完畢，並經臺灣高雄地方法院檢察署檢察官於90年7
    月3 日以90年度戒毒偵字第761 號為不起訴處分確定。嗣於
    前開觀察、勒戒及強制戒治執行完畢後5 年內，先基於施用
    第一級毒品海洛因之犯意，於92年3 月24日在高雄市○○區
    ○○街12號住處施用第一級毒品海洛因，又基於施用第一級
    毒品海洛因之概括犯意，自94年2 月初某日起至同年4 月6
    日某時止，在上址施用第一級毒品海洛因多次，並先後經本
    院以92年度訴字第1344號、94年度訴字第1205號判決判處有
    期徒刑8 月、1 月確定，並先後於93年11月1 日、95年9 月
    8 日執行完畢，此有本院院內索引卡紀錄表報表、臺灣高等
    法院被告前案紀錄表各1 紙在卷足參，是被告於觀察、勒戒
    及強制戒治執行完畢後5 年內已經再犯，而被依法追訴處罰
    ，本件被訴犯罪事實雖為初犯觀察、勒戒執行完畢釋放5年
    後，然與毒品危害防制條例第20條第3 項規定之「5 年後再
    犯」之情形有別，且因已於「5 年內再犯」，顯見其再犯率
    甚高，原實施觀察、勒戒，已無法收其實效，而無5 年戒斷
    期之存在，自無再經觀察、勒戒及強制戒治之必要，應得逕
    行追訴處罰。亦即5 年期間之計算，係指相鄰之前後2 次施
    用毒品時間之間隔而言（最高法院95年度台非字第65號判決
    意旨參照）。本件被告施用毒品之犯行，事證明確，應予依
    法論科。
四、核被告乙○○所為，係犯毒品危害防制條例第10條第1 項之
    施用第一級毒品罪。被告施用毒品前之持有毒品行為，本應
    以持有毒品罪論，惟持有後進而施用，其持有之低度行為應
    被施用之高度行為所吸收，故不再另論其持有毒品罪。被告
    前因違反毒品危害防制條例案件，先後經本院以92年度訴字
    第1344號、94年度訴字第1205號判處有期徒刑8 月、1 月確
    定，分別於93年11月1 日、95年9 月8 日執行完畢之事實，
    有臺灣高等法院被告前案紀錄表1 份在卷可參，其受有期徒
    刑之執行完畢後，5 年以內故意再犯本件有期徒刑以上之罪
    ，為累犯，應依刑法第47條第1 項之規定，加重其刑。爰審
    酌被告經觀察、勒戒、強制戒治及經刑事處罰後，仍不知戒
    惕，無視於毒品對於自身健康之戕害及國家對於杜絕毒品犯
    罪之禁令，再次施用毒品，惡性非輕，然念及坦承犯行及所
    犯為自戕行為等一切情狀，量處如主文所示之刑。又查被告
    犯罪行為時間，在96年4 月24日以前，核符中華民國96年罪
    犯減刑條例第2 條第1 項第3 款規定，應減其宣告刑二分之
    一如主文所示，並諭知易科罰金之折算標準。扣案之第一級
    毒品海洛因1 包（檢驗前淨重0.22公克、檢驗後淨重0.185
    公克），屬查獲之第一級毒品，爰依毒品危害防制條例第18
    條第1 項前段規定，不問屬於犯人與否，宣告沒收銷燬之；
    而毒品包裝於毒品鑑驗後仍包覆毒品，包裝袋上有微量毒品
    殘留，客觀上已與毒品無法析離，亦應依前揭規定併予沒收
    銷燬之。至於鑑驗耗損之第一級毒品海洛因，既已滅失，爰
    不再行諭知沒收銷燬。
據上論斷，應依刑事訴訟法第273 條之1 第1 項、第284 條之1
、第299 條第1 項前段，毒品危害防制條例第10條第1 項、第18
條第1 項前段，刑法第11條前段、第47條第1 項、第41條第1 項
前段，中華民國96年罪犯減刑條例第2 條第1 項第3 款、第7 條
、第9 條，判決如主文。
本案經檢察官甲○○到庭執行職務。
中　　華　　民　　國　　96　　年　　11　　月　　29　　日
                  鳳山刑事第一庭      法　官  林芳華
以上正本證明與原本無異。
如不服本判決應於收受本判決後10日內向本院提出上訴書狀，並
應敘述具體理由，如未敘述上訴理由者，應於上訴期間屆滿後20
日內補提理由書狀於本院（均須按他造當事人之人數附繕本）「
切勿逕送上級法院」。
中　　華　　民　　國　　96　　年　　11　　月　　29　　日
                                      書記官  黃靖媛
附錄論罪科刑法條全文
毒品危害防制條例第10條第1項
施用第一級毒品者，處6月以上5年以下有期徒刑。
